【裁判字號】    99,裁,1373
【裁判日期】    990617
【裁判案由】    解聘
【裁判全文】
最  高  行  政  法  院  裁  定
                                      99年度裁字第1373號
上  訴  人  甲○○
訴訟代理人  劉炯意律師
被 上訴 人  國立善化高級中學
代  表  人  乙○○
上列當事人間解聘事件，上訴人對於中華民國99年3月12日高雄
高等行政法院99年度再字第3號判決，提起上訴，本院裁定如下
：
    主  文
上訴駁回。
上訴審訴訟費用由上訴人負擔。
    理  由
一、按對於高等行政法院判決之上訴，非以其違背法令為理由，
    不得為之，行政訴訟法第242條定有明文。依同法第243條第
    1項規定，判決不適用法規或適用不當者，為違背法令；而
    判決有同條第2項所列各款情形之一者，為當然違背法令。
    是當事人對於高等行政法院判決上訴，如依行政訴訟法第24
    3條第1項規定，以高等行政法院判決有不適用法規或適用不
    當為理由時，其上訴狀或理由書應有具體之指摘，並揭示該
    法規之條項或其內容；若係成文法以外之法則，應揭示該法
    則之旨趣；倘為司法院解釋或本院之判例，則應揭示該判解
    之字號或其內容。如以行政訴訟法第243條第2項所列各款情
    形為理由時，其上訴狀或理由書，應揭示合於該條項各款之
    事實。上訴狀或理由書如未依此項方法表明者，即難認為已
    對高等行政法院判決之違背法令有具體之指摘，其上訴自難
    認為合法。
二、本件上訴人對於高雄高等行政法院99年度再字第3號判決（
    下稱原判決）提起上訴，雖略以：原判決有適用法規不當之
    再審事由，且上訴人於再審理由中已詳加說明原處分有裁量
    濫用、不為裁量及裁量怠惰，並違反平等原則及比例原則等
    ，本院98年度裁字第3262號裁定並將全部卷證資料移送原審
    審理，然原審不察，竟認「再審原告（即本件上訴人）僅泛
    言原處分有裁量濫用、不為裁量及裁量怠惰，並違反平等原
    則及比例原則之主張，然就原確定判決究有何合於行政訴訟
    法第273條第1項第13款及第14款再審事由之具體情事，則未
    具體表明，故再審原告據該規定，提起本件再審之訴，即有
    未合」，顯有判決理由不備之違法等語，為其論據。惟核其
    上訴理由，無非敘明其對於前訴訟程序確定裁判不服之理由
    ，並泛言原判決有不備理由之違法，而非具體說明原判決認
    上訴人依行政訴訟法第273條第1項第13款及第14款規定提起
    再審之訴為顯無理由，並據此駁回其再審之訴，究竟有何不
    適用法規或適用法規不當之情形，並揭示該法規之條項或其
    內容，難認對原判決之如何違背法令已有具體之指摘。依首
    開規定及說明，應認其上訴為不合法。
三、據上論結，本件上訴為不合法。依行政訴訟法第249條第1項
    前段、第104條、民事訴訟法第95條、第78條，裁定如主文
    。
中    華    民    國    99    年    6     月    17    日
                    最高行政法院第四庭
                        審判長法官  劉  鑫  楨
                              法官  劉  介  中
                              法官  林  文  舟
                              法官  曹  瑞  卿
                              法官  陳  鴻  斌

以  上  正  本  證  明  與  原  本  無  異
中    華    民    國    99    年    6     月    17    日
                              書記官  吳  玫  瑩

司法院資訊處製作；財團法人民間司法改革基金會備份。
